【裁判字號】    95,上易,1466
【裁判日期】    950831
【裁判案由】    竊盜
【裁判全文】
臺灣高等法院刑事判決                95年度上易字第1466號
上  訴  人  台灣桃園地方法院檢察署檢察官
上  訴  人
即  被  告  丁○○
                    (現於臺灣桃園監獄執行中)
上列上訴人因被告竊盜案件，不服臺灣桃園地方法院95年度易字
第572號，中華民國95年6月13日第一審判決（聲請簡易判決處刑
案號：臺灣桃園地方法院檢察署94年度偵字第18287號，併辦案
號：同署94年度偵字第19167號、第19539號、95年偵字第8388號
），提起上訴，及移送併辦 (同署95年度偵字第12123號、第144
79號)，本院判決如下：
    主  文
原判決撤銷。
丁○○連續攜帶兇器竊盜，累犯，處有期徒刑貳年壹月。扣案之
鑰匙肆支、T字型板手貳支、剪刀壹支，未扣案之剪刀、螺絲起
子各壹支，均沒收。
    事  實
一、丁○○前於民國83年間因違反麻醉藥品管理條例案件，經本
    院判處有期徒刑6月確定，又於84年間因違反肅清煙毒條例
    、麻醉藥品管理條例及贓物案件，經原審法院分別判處有期
    徒刑3年4月、8月、4月，經定其應執行刑為有期徒刑4年確
    定，於84年9月14日入監執行並接續執行，於86年5月22日假
    釋付保護管束，嗣假釋經撤銷後所餘殘刑計2年8月2日；又
    於89年間因犯竊盜罪，經原審法院判處有期徒刑4月，與前
    揭殘刑接續執行結果，於93年1月31日縮刑期滿執行完畢，
    詎仍不知悛悔。
二、丁○○復基於意圖為自己不法所有之概括犯意，連續於如附
    表一所示之時間、地點，以如附表一所示之行竊方式，竊取
    如附表一所示己○○等人之財物。嗣分別於下列時、地為警
    查獲到案：
    (1)丁○○於94年7月8日凌晨6時25分，竊取桃園縣龍潭鄉佳
      安村淮子埔30之2號龍佳高爾夫球場內財物，經警採集指
      紋比對後，於94年10月26日10時40分許循線通知丁○○到
      案，並扣得如附表一編號1之財物，經其自白後始悉上情
      。
    (2)丁○○為附表一編號2 犯行後，因駕駛該車號1402-KP 贓
      車，於94年10月12日3 時50分許在桃園縣中壢市○○路與
      中山東路4 段口為警查獲，並扣得其所有供行竊所用之鑰
      匙1支（另附掛預備行竊之鑰匙3支）。
    (3)丁○○為附表一編號3 犯行得手後，適為該車所有人張水
      城發現報警，而於94年11月1 日6 時許當場查獲，並扣得
      其所有足以對人之生命、身體構成威脅，可為兇器使用之
      T 字型板手2 支、剪刀1 支。
    (4)丁○○為附表一編號4 犯行得手後，適為戊○○發現並報
      警，經警方追捕後，於95年3 月29日13時10分許在桃園縣
      觀音鄉○○村○○路123巷內逮捕到案。
    (5)丁○○為附表一編號5犯行得手後，經楊政宏報警處理，
      經採集上開自小客車車內之可疑指紋後，經送比對指紋後
      ，發現與丁○○相符，而循線查獲。
三、案經桃園縣政府警察局中壢分局報請台灣桃園地方法院檢察
    署檢察官偵查後聲請簡易判決處刑暨桃園縣政府警察局平鎮
    分局、大園分局、桃園分局報請台灣桃園地方法院檢察署檢
    察官移送併辦。
    理    由
一、認定被告有罪所憑之證據及理由：
  (一)上揭附表一編號1之事實，業據被告丁○○於警詢、檢察官
    偵訊中（見94年度偵字第19167號偵查卷第8、60頁）及本院
    審理中坦承不諱，核與證人即被害人己○○於警詢中證述上
    開音響等物遭竊之過程相符（見同上偵卷第20、89頁）。此
    外復有贓物領據1紙（見同上偵卷第22頁）、車籍資料作業
    詳細畫面查詢報表1張（見同上偵卷第91頁）附卷可稽。
  (二)上揭附表一編號2之事實，業據被告於警詢、檢察官偵訊時
    （見94年度偵字第18287號偵查卷第10、47頁）及審理中迭
    次坦承不諱，核與證人即被害人甲○○於警詢證述上開汽車
    遭竊之過程相符（見同上偵卷第16頁）。此外復有車輛竊盜
    車牌失竊資料個別查詢報表－查詢車輛認可資料1紙（見同
    上偵卷第18頁）、鑰匙4支分別附卷、扣案可佐。
  (三)上揭附表一編號3之事實，業據被告於警詢時（見94年度偵
    字第19539號偵查卷第16頁）及審理中坦承不諱，核與證人
    即被害人張水城於警詢、檢察官偵訊中證述上開車內財物遭
    竊之過程相符（見同上偵查卷第45頁），此外復有贓物領據
    1張（見同上偵卷第48頁）、照片8張（見同上偵卷第53 頁
    至第56頁），及被告所有供行竊使用之T字型板手2支、剪刀
    1支分別附卷、扣案可稽。
  (四)上揭附表一編號4之事實，業據被告於警詢、檢察官偵訊時
    （見95年度偵字第8388號偵查卷第9、32頁）及審理中坦承
    不諱，核與證人即被害人戊○○於警詢及檢察官偵訊中證述
    車輛遭竊之過程相符（見同上偵卷第17、36頁），復據證人
    即查獲之員警姜新樹、劉成輝於檢察官偵訊中證述逮捕被告
    之過程綦詳（見同上偵查卷第37頁）。此外復有贓物領據1
    份（見同上偵卷第19頁）、車輛竊盜車牌失竊資料個別查詢
    報表－查詢車輛認可資料1份（見同上偵卷第20頁）、現場
    照片4張（見同上偵卷第23頁至第24頁）附卷可稽。
  (五)上揭附表一編號5之事實，業據被告於警詢、及本院審理時
    坦承不諱，核與被害人楊政宏於警詢中指訴情節相符，復有
    內政部警政署刑事警察局鑑驗書在卷可稽。
  (六)綜上，足見被告上開自白均與事實相符。本件事證明確，被
    告犯行堪以認定，應依法論科。
二、論罪科刑部分：
  (一)按刑法第321 條第1 項第3 款之「兇器」其種類並無限制，
    凡客觀上足對人之生命、身體、安全構成威脅，具有危險性
    之兇器均屬之，且只須行竊時攜帶此種具有危險性之兇器為
    已足，並不攜帶之初有行兇之意圖為必要（最高法院著有79
    年台上字第5253號判例意旨參照），本件被告用以行竊使用
    之T字型板手、剪刀、螺絲起子等物，客觀上均足供兇器使
    用。核被告於各案所犯之法條分別如附表一所示。
  (二)被告行為後，刑法第56條連續犯之規定，業於94年2月2日修
    正公布刪除，並於95年7月1日施行，則被告之犯行，因行為
    後新法業已刪除連續犯之規定，此刪除雖非犯罪構成要件之
    變更，但顯已影響行為人刑罰之法律效果，自屬法律有變更
    ，依新法第2條第1項規定，比較新、舊法結果，仍應適用較
    有利於被告之行為時法律即舊法論以連續犯（最高法院95年
    第8次刑事庭會議決議參照）。被告先後5次竊盜犯行，時間
    緊接，觸犯構成要件相同之罪名，顯係基於概括犯意為之，
    為連續犯，應依刑法第56條規定，論以刑法第321條第1項第
    3 款之攜帶兇器竊盜一罪，並加重其刑。
  (三)公訴人雖僅就被告如附表一編號2 之犯行提起公訴，然檢察
    官就事實一部起訴者，其效力及於全部，本件被告如附表一
    編號1、3、4、5所載之事實，與起訴部分，有連續犯裁判上
    一罪之關係，為起訴效力所及，本院自應一併加以審理。
  (四)又查被告有事實欄所載之犯罪科刑執行情形，有本院被告前
    案紀錄表在卷可稽，其受徒刑執行完畢後，於5年以內故意
    再犯本件有期徒刑以上之罪，為累犯，應依刑法第47條第1
    項規定遞加重其刑。
  (五)原審認被告事證明確，予以論罪科刑，固非無見，惟原審漏
    未審及與起訴部分有連續犯裁判上一罪關係，為起訴效力所
    及如附表一編號5所載之事實，自有不當，原判決應予撤銷
    改判。檢察官上訴意旨以：被告另涉如附表二之竊盜犯行云
    云。檢察官移送併辦 (95年度偵字第14479號)意旨略以：被
    告另涉如附表二編號1之竊盜犯行云云。被告固坦承有如附
    表二編號2之竊盜犯行，惟堅決否認涉有如附表二編號1之竊
    盜犯行，辯稱：扣案之音響面板置物盒1只不是我偷的，是
    我向綽號「水果志」之友人拿來裝葡萄糖用的，我也不知道
    是贓物等語。經查：就附表二編號1案件，被害人乙○○所
    失竊之財物包括自用小客車、車內音響、主機、行照等物，
    惟警方僅於被告住處扣得價值甚微之音響面板置物盒1只，
    足見被告所辯該音響面板置物盒，是伊向綽號「水果志」之
    友人拿來裝葡萄糖所用一節尚非虛妄不可採，本院認為尚有
    合理懷疑存在，尚難遽為被告涉有此部分竊盜犯行之認定。
    就附表二編號2案件，被告雖坦承行竊，惟按被告之自白，
    不得作為有罪判決之唯一證據，仍應調查其他必要之證據，
    以察其是否與事實相符。刑事訴訟法第156條第2項定有明文
    。本件經警方帶同被告前往其所稱之竊盜現場查訪結果，並
    未找到失竊之車主（94年度偵字第19167號偵查卷第70頁）
    ，而被告所自白之行竊時間、地點均無法明確特定。本院認
    為依據前揭法條規定，尚難遽認被告亦涉有此部分竊盜犯行
    。檢察官之上訴為無理由。檢察官移送併辦 (95年度偵字第
    14479號)如附表二編號1部分，應退由檢察官另行處理。檢
    察官移送併辦 (95年度偵字第14479號)如附表一編號1部分
    ，原審於事實已認定在案，併此敘明。被告上訴，認原審量
    刑過重，為無理由。
三、量刑審酌部分：
    爰審酌被告前有竊盜、贓物、毒品等前科，足見品行、素行
    不佳，其犯罪之動機、目的係為竊取車輛代步或竊得車內財
    物轉售牟利、手段分別係以徒手或剪刀等兇器為之，行竊之
    次數為5次，又檢察官雖具體求刑2年6月，惟兼衡之被告各
    該行竊財物之價值、犯罪所得非高，且於犯罪後坦承犯行等
    一切情狀，本院認應量處如主文第2項所示之刑，以資懲儆
    。
四、沒收部分：
    被告為附表一編號1犯行使用之剪刀1支，並未扣案（見原
    審法院94年度壢簡字第2096號卷95年5月2日調查筆錄第2頁
    ），惟不能證明已滅失；為附表一編號2犯行使用之鑰匙1
    支及附掛預備供行竊使用之鑰匙3支；為附表一編號3行竊
    使用之T字型板手2支、剪刀1支（另扣案之手套3只與竊盜犯
    行並無直接關係）；被告為附表一編號5犯行使用之螺絲
    起子1支，並未扣案，惟不能證明已滅失；均係被告所有供
    本案行竊犯罪所使用、預備之物，已如前述，均應依刑法第
    38 條第1項第2款規定宣告沒收之。
據上論斷，應依刑事訴訟法第369條第1項前段、第364條、第299
條第1項前段，刑法第2條第1項前段、第56條 (修正前刑法)、第
321條第1項第3款、第47條第1項、第38條第1項第2款，判決如主
文。
本案經檢察官蔡薰慧到庭執行職務。
中    華    民    國    95    年    8     月    31    日
                  刑事第十二庭  審判長法  官  蔡永昌
                                      法  官  李春地
                                      法  官  張正亞
以上正本證明與原本無異。
不得上訴。
                                      書記官  鄭信昱
中    華    民    國    95    年    8     月    31    日
附錄：本案論罪科刑法條全文
中華民國刑法第321條第1項第3款
犯竊盜罪而有左列情形之一者，處 6 月以上、 5 年以下有期徒
刑：
一  於夜間侵入住宅或有人居住之建築物、船艦或隱匿其內而犯
之者。
二  毀越門扇、牆垣或其他安全設備而犯之者。
三  攜帶兇器而犯之者。
四  結夥三人以上而犯之者。
五  乘火災、水災或其他災害之際而犯之者。
六  在車站或埠頭而犯之者。
前項之未遂犯罰之。
附表一
┌─┬────┬──────┬───────┬────┬────┬───┐
│編│ 時間   │ 地點       │犯罪方法      │被害人暨│所犯法條│備註  │
│號│(民國)  │            │              │損失財物│(刑法)  │      │
├─┼────┼──────┼───────┼────┼────┼───┤
│1 │94年9月 │桃園縣八德市│丁○○以其所有│己○○所│第321條 │丙○94│
│  │15日凌晨│廣興路114號 │足供兇器使用之│有之手提│第1項第3│年度偵│
│  │0時許   │前          │剪刀1 支（未扣│CD音響、│款      │字第  │
│  │        │            │案）破壞車號  │聲道超重│        │19167 │
│  │        │            │GR-3668 號自小│低音音箱│        │號併辦│
│  │        │            │客車車門鎖而入│(放大器)│        │      │
│  │        │            │內竊取之      │1 台及喇│        │      │
│  │        │            │              │叭2 個，│        │      │
│  │        │            │              │共價值約│        │      │
│  │        │            │              │新台幣（│        │      │
│  │        │            │              │下同）  │        │      │
│  │        │            │              │4700 元 │        │      │
├─┼────┼──────┼───────┼────┼────┼───┤
│2 │94年10月│新竹市東區公│丁○○以自己所│甲○○所│第320條 │本案起│
│  │11日下午│道五路與建美│有之鑰匙1 支啟│有之車號│第1項   │訴    │
│  │5時許   │路交叉路口處│動車號1402-KP │1402-KP │        │      │
│  │        │            │自小客車引擎而│自小客車│        │      │
│  │        │            │竊取之（另扣得│1 輛，價│        │      │
│  │        │            │其所有預備行竊│值約2萬5│        │      │
│  │        │            │使用之鑰匙3支 │千元    │        │      │
│  │        │            │）            │        │        │      │
├─┼────┼──────┼───────┼────┼────┼───┤
│3 │94年11月│桃園縣平鎮市│丁○○約同不知│張水城所│第321條 │丙○94│
│  │1日凌晨5│東勢里8鄰東 │情之蔡光榮（檢│有之現金│第1項第3│年度偵│
│  │時30分許│勢49之7號旁 │察官另為不起訴│243元及 │款      │字第  │
│  │        │之空地      │處分）騎乘車號│車用液晶│        │19539 │
│  │        │            │TZP-958 號機車│電視1台 │        │號併辦│
│  │        │            │至左址，丁○○│，價值約│        │      │
│  │        │            │並以其所有足供│1萬5千元│        │      │
│  │        │            │兇器使用之T型 │        │        │      │
│  │        │            │板手2 支、剪刀│        │        │      │
│  │        │            │1 支撬開車號  │        │        │      │
│  │        │            │4291-GY 自小客│        │        │      │
│  │        │            │車右前座門鎖，│        │        │      │
│  │        │            │竊取該車內之財│        │        │      │
│  │        │            │物            │        │        │      │
├─┼────┼──────┼───────┼────┼────┼───┤
│4 │95年3 月│桃園縣中壢市│丁○○見被害人│戊○○所│第320條 │丙○95│
│  │29日11時│民族路2 段  │車鑰匙未拔下，│駕駛（車│第1項   │年度偵│
│  │許      │160 號前    │直接以該鑰匙發│主為亮威│        │字第  │
│  │        │            │動而竊取之    │菸酒有限│        │8388  │
│  │        │            │              │公司）之│        │號併辦│
│  │        │            │              │車號L5-2│        │      │
│  │        │            │              │593號自 │        │      │
│  │        │            │              │小貨車1 │        │      │
│  │        │            │              │輛，價值│        │      │
│  │        │            │              │約20萬元│        │      │
├─┼────┼──────┼───────┼────┼────┼───┤
│5 │94年12月│桃園縣桃園市│丁○○持其所有│楊政宏所│第321條 │丙○95│
│  │15日8時 │大有路478號 │兇器螺絲起子1 │有之音響│第1項第3│年度偵│
│  │許      │前          │支 (未扣案)， │主機面板│款      │字第  │
│  │        │            │破壞車牌Ｔ3─ │及太陽眼│        │12123 │
│  │        │            │7222號自小客車│鏡3支   │        │號併辦│
│  │        │            │車門鎖，入內竊│        │        │      │
│  │        │            │取財物        │        │        │      │
└─┴────┴──────┴───────┴────┴────┴───┘
附表二：
┌─┬────┬──────┬───────┬────┬────┬───┐
│編│ 時間   │ 地點       │併案意旨所認之│被害人暨│所犯法條│備註  │
│號│(民國)  │            │犯罪方法      │損失財物│(刑法)  │      │
├─┼────┼──────┼───────┼────┼────┼───┤
│1 │94年9月 │桃園縣平鎮市│竊盜方法不詳。│石健海所│        │丙○94│
│  │10日上午│湧光路152號 │扣得音響面板置│有 (現為│        │年度偵│
│  │7時許   │前          │物盒1個       │乙○○所│        │字第  │
│  │        │            │              │有)之車 │        │19167 │
│  │        │            │              │號7729-M│        │號併辦│
│  │        │            │              │V自小客 │        │      │
│  │        │            │              │車1輛（ │        │      │
│  │        │            │              │價值約12│        │      │
│  │        │            │              │萬）及車│        │      │
│  │        │            │              │內之音響│        │      │
│  │        │            │              │、主機、│        │      │
│  │        │            │              │音響面板│        │      │
│  │        │            │              │置物盒（│        │      │
│  │        │            │              │價值約  │        │      │
│  │        │            │              │100 元) │        │      │
│  │        │            │              │、行照等│        │      │
│  │        │            │              │物      │        │      │
├─┼────┼──────┼───────┼────┼────┼───┤
│2 │94年9月 │桃園縣八德市│不詳          │黑色大手│        │丙○94│
│  │間不詳時│廣興路某處  │              │提包1個 │        │年度偵│
│  │間      │            │              │、黑色背│        │字第  │
│  │        │            │              │包1個、 │        │19167 │
│  │        │            │              │相機3台 │        │號併辦│
│  │        │            │              │、錄音機│        │      │
│  │        │            │              │1台、收 │        │      │
│  │        │            │              │音機1台 │        │      │
│  │        │            │              │、無線電│        │      │
│  │        │            │              │對講機1 │        │      │
│  │        │            │              │台、無線│        │      │
│  │        │            │              │電發射器│        │      │
│  │        │            │              │1條、行 │        │      │
│  │        │            │              │動電話車│        │      │
│  │        │            │              │用充電器│        │      │
│  │        │            │              │1條、皮 │        │      │
│  │        │            │              │包1個、 │        │      │
│  │        │            │              │購物袋1 │        │      │
│  │        │            │              │個、高爾│        │      │
│  │        │            │              │夫球6個 │        │      │
│  │        │            │              │、手套5 │        │      │
│  │        │            │              │只      │        │      │
└─┴────┴──────┴───────┴────┴────┴───┘


司法院資訊處製作；財團法人民間司法改革基金會備份。
